# 股权回购关于库存股的计提

提问人：duanmuzq 时间：2017-02-11 00:57:22
库存股计提一般是成本法，有没有可能是面值法，什么情况下会用到面值法？如果当初按照面值发行股票，现在回购，计提库存股还需要确认资本公积吗？

回答人：chenyiwei
面值法是目前的准则不允许采用的。因为很多情况下回购股份的目的是为了重新发行（例如用于员工激励），这种情况下就不适合于采用面值法。另外成本法的处理方式比面值法简单。这与当初的发行价无关。

提问人：duanmuzq 时间：2017-02-13 00:03:28
陈版，我们美国的母公司回购股份用于减资，这种情况下是不是可以用面值法，因为我看审计认可的做法是计提库存股的时候确认了未分配利润

回答人：chenyiwei
美国准则下应该允许选择用面值法还是成本法，但中国准则下只有成本法。以减资为目的的回购确实用面值法更合适。